臺灣花蓮地方法院民事判決               100年度訴字第31號
原      告  簡俊卿
訴訟代理人  邱一偉律師
被      告  簡仁鏹
被      告  周妙德
被      告  周玉霞
上列當事人間確認所有權存在等事件，本院於民國100年8月16日
言詞辯論終結，判決如下：
    主  文
確認放置於花蓮縣玉里鎮○○路19號前之廣場，至少55顆（重
約1000公噸）之蛇紋石，為原告所有。
被告周妙德應將放置於花蓮縣玉里鎮○○路19號前之廣場，至
少55顆（重約1000公噸）之蛇紋石，搬運至花蓮縣玉里鎮○○路
62 之1號房屋所坐落之土地上。
原告其餘之訴駁回。
本判決第二項於原告以新台幣壹佰萬元供擔保後，得假執行。
原告其餘假執行之聲請均駁回。
訴訟費用由原告負擔三分之二，均由被告簡仁鏹、周妙德負擔。
    事實及理由
壹、程序部分
    本件被告周妙德經合法通知，未於最後言詞辯論期日到場，
    核無民事訴訟法第386條所列各款情形，爰依原告之聲請，
    由其一造辯論而為判決。
貳、實體部分
一、原告起訴主張：
（一）原告與被告簡仁鏹之父簡深塗於59年間共同成立「久寶石
      礦有限公司」（以下簡稱：久寶公司），經營礦石採取事
      業，並依礦業法規定取得蛇紋石之採礦權。嗣簡深塗擅將
      原告除名，直到80年間被告簡仁鏹擔任公司負責人時，原
      告始發覺上情，但念在兄弟情誼，並未深究。原告除提出
      新台幣（下同）40萬元予久寶公司作為擔保金，及每月固
      定支付久寶公司13,000元之管理費，並支付採取礦石之全
      部費用，包括工人工資、勞保費以及各種輕重機械費用、
      炸藥費用及每公噸約250元之運費、每公噸約10元之道路
      養護費外，再以每公噸200元之價格，向久寶公司購買原
      告所採取之蛇紋石數萬公噸，出售予各石業廠商，故原告
      與久寶公司就原告所採得並自費運送下山之蛇紋石，已成
      立買賣關係。原告付款後所採取之蛇紋石，體積在一定以
      上者，均以紅色油漆嘖上原告專屬編碼「KA」（每名向久
      寶公司以上開方式開採、購買礦石之個人或公司均有其專
      屬編碼，若屬久寶公司所有之蛇紋石，則係噴著上「久」
      字），而該等嘖有原告專屬編碼「KA」之蛇紋石均放置在
      久寶公司（花蓮縣玉里鎮○○路19號）前之廣場，供買主
      前往品鑑、選購，迄久寶公司解散為止尚未出售，目前至
      少尚有55顆（重約1000公噸）留有「KA」噴漆字樣之蛇紋
      石，該等蛇紋石屬於原告所有，爰本於所有權之法律關係
      ，提起本訴。
（二）原告自70年代末期開始，陸續將山上礦區所取得體積較小
      或成色較差之蛇紋石載運至花蓮縣玉里鎮○里段第1694、
      1747、1751、1753、323-11及323-12等6筆地號原告所有
      之土地及附連圍繞之公有土地上堆放，期待日後以較高之
      價格出售（目前留在原址之數量至少1026顆，重約有2000
      公噸），嗣於97年9月25日晚間及26日上午，遭被告周妙
      德盜取共約70噸之蛇紋石，為原告發現後報警，後經和解
      ，原告同意以8萬元將70噸蛇紋石出售予被告周妙德（當
      時每噸價格以1,200元計算），並由被告周妙德負擔庭園
      修復及無償為原告將前揭放置於久寶公司廣場前之重約10
      00噸蛇紋石載運至原告上開地點。被告周妙德於履行前2
      項約定後，未履行無償載運之義務，經原告寄發存證信函
      要求履行後，仍拒不履行，復改稱該等經載運之蛇紋石係
      向被告簡仁鏹以30萬元購買。經原告提出竊盜告訴，雖經
      檢察官以被告周妙德無為自己不法所有之犯意，為不起訴
      處分，但並未認定系爭蛇紋石屬於被告簡仁鏹所有。詎被
      告簡仁鏹、周妙德於不起訴處分書後，竟將置放於上開土
      地上之全部蛇紋石出售予經營金旺石業有限公司（以下簡
      稱：金旺公司）之被告周玉霞，被告周玉霞即自99年8月3
      1日起派遣卡車或拖車將上開蛇紋石自上址搬離，其間雖
      經原告出面阻撓，並報警到場處理，惟周妙德提出不起訴
      處分書表示上開蛇紋石已由被告簡仁鏹出售予伊，因員警
      法律素養不足，竟表示被告周玉霞得將上開蛇紋石載離，
      但須經過磅，並將磅單交派出所備查，共計載運超過2448
      公噸之蛇紋石，載至位於花蓮縣吉安鄉○○○街七號被告
      周玉霞所經營之金旺公司內放置並進行切割、打磨、處分
      ，以此方法侵害原告對於系爭蛇紋石之所有權。爰依據所
      有權、民法第767條無權占有之法律關係、民法第184條、
      第185條共同侵權行為之法律關係，及因上開2448公噸蛇
      紋石，已遭被告周玉霞損毀或處分，致無法返還或返還顯
      有重大困難時，依據民法第215條以金錢賠償損害之法律
      關係，提起本訴。
（三）被告周妙德於97年9月25日晚間及26日上午，未經原告同
      意，動用怪手及大卡車多輛，前往原告住於玉里鎮○○路
      62之1號私有土地上，搬走原告所有的蛇紋石材約70噸，
      嗣經被告周妙德與原告達成和解。被告周妙德依該和解書
      ，除應給付原告8萬元及負擔庭園修復之義務外，尚應無
      償為原告將前揭放置於久寶公司廣場前之1000噸蛇紋石載
      運至原告位於玉里鎮○○路62之1號之土地上。惟被告周
      妙德僅給付8萬元，迄今仍拒不履行將原告放置於久寶公
      司前廣場之蛇紋石載運到水源路62-1號之義務。爰依據和
      解契約提起本訴。
（四）對被告抗辯之陳述：
    (一)證人即曾於民國70、80年間為原告工作之工頭杜文進、森
      盛山已到庭證明原告確曾指示其等，將自礦區取得之較不
      佳蛇紋石，經過磅計價後，運送至其所有之花蓮縣玉里鎮
      ○里段第1694、1747、1751、1753、323-11及323-12地號
      土地及附連圍繞之土地上存放。該6筆土地之所有權屬於
      原告，可推定放置其上之蛇紋石，原告有適法之所有權。
      而原告所採得之蛇紋石均噴上紅色「KA」編碼，雖因時日
      久遠，且因所採礦石均放置於戶外而消失、模糊者，但仍
      有部分清析可辨，此由原告所有水源地土地上搬移至金旺
      公司場地放置及目前放置於系爭土地上之部分蛇紋石上均
      有舊KA字樣可資證明。被告簡仁鏹雖辯稱系爭蛇紋石屬其
      所有，卻未在系爭土地上發現任何一塊蛇紋石上有「久」
      字之代碼，故被告簡仁鏹辯稱：置放在前述6筆土地上之
      系爭蛇紋石為其所有等語，並不足採。
    (二)前述6筆地號土地之登記名義人為原告，該6筆地號土地及
      附連之公有土地，經原告長期占有使用搭建建物、菜棚、
      種植樹木、花草等物（本院卷第109-111頁），而系爭蛇
      紋石既置放在原告所有及占有使用之土地上，而由原告占
      有管領中，即可推定原告對系爭蛇紋石有適法之所有權。
      被告簡仁鏹辯稱：置放在前述6筆土地上之系爭蛇紋石為
      其所有等語，並不足採。
    (三)置放在前述6筆土地上之系爭蛇紋石雖因成色不佳或稍有
      瑕疵，但因數量龐大（初估至少有6000噸），市價至少有
      600萬元以上（或被告周玉霞自承向周妙德購買之價格為
      每噸800元，價值亦有480萬元以下），被告簡仁鏹久為久
      寶公司之負責人，亦知蛇紋石之售價行情，又為何只以30
      萬元之價格出售予周妙德？況且，若系爭蛇紋石確屬被告
      簡仁鏹之久寶公司所有，而周妙德原本即係向簡仁鏹價購
      ，為何在97年9月25日、26日以卡車載運系爭蛇紋石遭原
      告發現後，未立即向派出所警員及原告表示自己已合法取
      得系爭蛇紋石，反而願意以「簡仁鏹售價之22倍價格即8
      萬元」（30萬元/6000噸＝50元/噸；8萬元/70噸＝1142.
      8元/噸；1142.8/50＝22.8倍），向原告購買70噸自己早
      已取得所有權之蛇紋石，而與原告達成和解？此外，若系
      爭蛇紋石係久寶公司所有，為何從不見久寶公司將之列為
      財產，進行清償或清算？故故被告周妙德辯稱：置放在前
      述6筆土地上之系爭蛇紋石係伊向被告簡仁鏹以30萬元購
      得等語，並不足採。
（五）並聲明：
    (一)確認放置於花蓮縣玉里鎮○○路19號前之廣場，至少55顆
      （重約1000公噸）之蛇紋石，及放置於花蓮縣玉里鎮○里
      段第1694、1747、1751、1753、323-11及323-12等地號土
      地上，至少1026顆（重約有2000公噸），及放置於花蓮縣
      吉安鄉○○○街七號金旺公司內，共計2448公噸之蛇紋石
      為原告所有。
    (二)先位聲明：被告簡仁鏹、周妙德、周玉霞應連帶返還原告
      前揭2448公噸之蛇紋石，並載運至花蓮縣玉里鎮○里段
      1694或1747或1751或1753或323-11或323-12地號土地上。
      備位聲明：如因前揭2448公噸之蛇紋石已不能返還或返還
      顯有重大困難時，被告簡仁鏹、周妙德、周玉霞應連帶給
      付原告244萬8千元（以鈞院查明之蛇紋石每公噸市價乘以
      2448噸為準）。
    (三)被告周妙德應將放置於花蓮縣玉里鎮○○路19號前之廣場
      ，至少55顆（重約1000公噸）之蛇紋石，搬運至花蓮縣玉
      里鎮○○路62之1號原告所有之土地上。
    (四)訴訟費用由被告等共同負擔。
    (五)前開(二)、(三)項願供擔保，請准宣告假執行。
二、被告簡仁鏹則抗辯如下：
（一）置放於花蓮縣玉里鎮○○路19號久寶公司前之廣場之蛇紋
      石確為原告所有，這些石頭是80年間原告向久寶公司採礦
      賣剩後所留存，因當時約定石頭必須置放該處才可過磅販
      售，否則就是竊盜礦石。嗣經被告多次催促原告搬走，原
      告均置之不理。
（二）久寶公司係被告簡仁鏹之父簡深塗所創設，原告只是簡深
      塗創業過程中在簡深塗手下幫忙工作領薪水而已，原告並
      非久寶公司之股東。簡深塗創業成功後所購買之礦石，均
      置放在更生路19號久寶公司前，嗣又用家人及親戚包含原
      告之名義購入花蓮縣玉里鎮○里段第1694、1747、1751、
      1753、323-11、323-12、323-9、322-4、322-5等9筆地號
      土地，另323-7、323-10等2筆地號公有地無法購得，總計
      11筆土地來作為第二處置石場，其中1694、1747、1751、
      1753、323-11及323-12等6筆地號，雖登記原告名下，但
      原告只是掛名而已。多年來原告多次向簡深塗要錢不果，
      遂揚言如不分他家產不給他錢，就不搬走放置在更生路19
      號前之礦石，並聲稱前述6筆土地所有權為他所明，所以
      所有原石也是他的，並多次提出刑事告訴，惟均無法證明
      原告為其所有。
（三）原告起訴狀所照片，均是於99年間在玉里段11筆土地的置
      石場拍攝的，照片內容是原石經由大型石材切割機（十字
      剪）所留下的切割痕跡照片4張，及原石經由礦場用金鋼
      索鋸切割的痕跡，原告沒有石材加工廠更沒金鋼索鋸，為
      何在系爭石頭中會有久寶公司堆放的這些加工過的原石？
      由此等照片，均可證明前述11筆土地上所堆置之礦石為久
      寶公司所有。
三、被告周妙德經合法通知，未於最後言詞辯論期日到場，據其
    先前到庭之抗辯陳稱：
    系爭蛇紋石為被告簡仁鏹所有，伊以30萬向間仁鏹購得放置
    在前述6筆地號土地上之蛇紋石後，出售予被告周玉霞。和
    解書是原告主張伊毀損他土地上的東西才簽立的等語。
四、被告周玉霞抗辯：
    伊係向被告周妙德購買放置在前述6筆地號土地上之蛇紋石
    後，且已付款，嗣載運至所經營之金旺公司，原告與被告簡
    仁鏹、周妙德間之糾紛與伊無關等語。
五、被告簡仁鏹、周妙德、周玉霞均聲明：原告之訴駁回；訴訟
    費用由原告負擔。
六、兩造不爭執之事實
（一）放置於花蓮縣玉里鎮○○路19號前之廣場，至少55顆（重
      約1000公噸）之蛇紋石，屬於原告所有（本院卷第209頁
      ）。
（二）原告與被告周妙德簽訂之和解書為真正（本院卷第32頁）
      。被告周妙德已經給付原告8萬元，惟仍未將原告放置於
      久寶公司前廣場之蛇紋石載運到水源路62-1號。
（三）花蓮縣玉里鎮○里段第1694、1747、1751、1753、323-11
      及323-12等6筆地號土地之登記名義人為原告。
（四）被告周玉霞從前述6筆地號土地上，搬運至花蓮縣吉安鄉
      ○○○街七號金旺公司之蛇紋石，係向被告周妙德購得（
      以林逸豹之名義簽訂買賣契約書）（本院卷第73頁）。而
      被告周妙德係以30萬元向被告簡仁鏹購得。
七、兩造爭執之要點
（一）放置於花蓮縣玉里鎮○里段第1694、1747、1751、1753、
      323-11及323-12等6筆地號土地上，及放置於花蓮縣吉安
      鄉○○○街七號金旺公司內之蛇紋石，屬於何人所有？
（二）前述6筆地號土地之登記名義人為原告，是否即可推定放
      置在上面的蛇紋石為原告所有？
（三）被告簡仁鏹、周妙德、周玉霞是否應負連帶返還放置在前
      述6筆地號土地上之蛇紋石？如不能返還，是否應連帶負
      賠償責任？
（四）被告周妙德是否應履行將放置於花蓮縣玉里鎮○○路19號
      前之廣場，至少55顆（重約1000公噸）之蛇紋石，搬運至
      花蓮縣玉里鎮○○路62之1號土地上之義務？
八、本院之判斷
（一）原告主張放置於花蓮縣玉里鎮○○路19號前之廣場，至少
      55顆（重約1000公噸）之蛇紋石，屬於原告所有，業經被
      告（本院卷第209頁），堪屬實在。從而，原告請求確認
      該部分之蛇紋石為其所有，自屬於有理由，應予准許。
（二）放置於花蓮縣玉里鎮○里段第1694、1747、1751、1753、
      323-11及323-12等6筆地號土地上，及放置於花蓮縣吉安
      鄉○○○街七號金旺公司內之蛇紋石，屬於何人所有？
    (一)原告主張放置在前述6筆地號土地上之蛇紋石為其所有，
      所提出之證據為：轉帳傳票、支票影本、便箋、估價單
      、信封影本、出貨單、秤量傳票、小訂單、久寶公司管理
      明細（本院卷第13─20頁、第171─176頁）。原告之蛇
      紋石均噴有「KA」之專屬編碼，而在前述6筆地號土地上
      及金旺公司內均發現噴有「KA」之專屬編碼之蛇紋石（本
      院卷第22、142頁）。證人杜文進、杜建煌、森盛山之
      證詞。另質以：原告主張前述蛇紋石，初估至少有6000
      噸，市價至少有600萬元以上（或被告周玉霞自承向周妙
      德購買之價格為每噸800元，價值亦有480萬元以下），被
      告簡仁鏹為何只以30萬元之價格出售予周妙德？若系爭蛇
      紋石係久寶公司所有，為何從不見久寶公司將之列為財產
      ，進行清償或清算？若前述蛇紋石確屬久寶公司所有，被
      告周妙德原本即係向簡仁鏹價購，為何遭原告發現後，未
      立即向派出所警員及原告表示自己已合法取得系爭蛇紋石
      ，反而願意以8萬元與原告達成和解？等語。經查：
    原告提出之轉帳傳票、支票影本、便箋、估價單、信封影
      本、出貨單、秤量傳票、小訂單、久寶公司管理明細等證
      據，僅能證明原告曾向他人買受原石曾支付價金，或原告
      曾經僱用他人運送原石，亦或原告曾經向他人租用機具而
      已，縱然被告簡仁鏹自認原告確曾向久寶公司購買過原石
      ，但原告所購買之原石，是否即為放置於花蓮縣玉里鎮○
      里段第1694、1747、1751、1753、323-11及323-12等6筆
      地號土地上之蛇紋石，仍然無從僅依據上述證據即得證明
      。
    原告主張其所有之蛇紋石均噴有「KA」之專屬編碼，而在
      前述6筆地號土地上及金旺公司內發現噴有「KA」之專屬
      編碼之蛇紋石（本院卷第22、142頁），而該塊金旺公司
      內之蛇紋石係從前述6筆地號土地上搬來，因此足以證明
      前述6筆地號土地上之蛇紋石均為原告有。然縱使被告不
      否認原告之蛇紋石均噴有「KA」之專屬編碼，僅憑在前述
      6筆地號土地上及金旺公司內所發現噴有「KA」之專屬編
      碼各一塊蛇紋石，即反推論該塊蛇紋石搬來之處之前述6
      筆地號土地上之所有蛇紋石均為原告所有，即嫌速斷。而
      前述6筆地號土地為開放空間，蛇紋石上「KA」之字樣，
      亦有可能是原告嗣後噴上，而非原先向他人購買時所噴？
      亦有可能是任意第三人所噴？況且，原告自認前述6筆地
      號土地上之蛇紋石，係向久寶公司購買後，從礦區載運至
      花蓮縣玉里鎮○○路19號久寶公司磅秤後，再載運至源城
      國小，苟前述6筆地號土地上之蛇紋石，確為原告有，何
      以原告同樣自礦區載運磅秤後放置在花蓮縣玉里鎮○○路
      19 號前廣場之蛇紋石噴有「KA」之字樣，而放置在源城
      國小之蛇紋石即未噴有「KA」之字樣？因此，被告簡仁鏹
      辯稱：「向久寶公司採礦取得的石頭，約定必須置放更生
      路19 號前才可過磅販售。源城國小屬於比較偏僻的地點
      ，堆放一些賣不掉的石頭，更生路19號，是我們公司對外
      的賣場，所以賣不掉的、客人挑剩的，我們會把它移到源
      城國小那邊，所以會出現一、二顆舊的、有ＫＡ字樣的沒
      錯。」等語（本院卷第75、209頁背面），應較可信。
    原告所舉證人杜文進到庭證稱：「受僱於原告在清水礦坑
      當工頭。在山上將石頭分類，比較不好的石頭放置在水源
      地（即源城國小），比較好的石頭放置在土場所（即更生
      路19號前廣場）。」，但又證稱：「亦受僱於被告簡仁鏹
      ，所挖的礦放置在水源地及土場所」嗣又改稱：「簡仁鏹
      是叫我放在土場所，有無叫我放在水源地，我不記得了。
      」經被告簡仁鏹質以：「幫原告在山上工作的內容是否包
      含運輸？」答以：「沒有」，質以：「既然沒有，你怎會
      知道石頭是放在哪裡？」答以：「我知道原告放置石頭的
      位置在何處。我在山上把石塊編好，讓別人載運到原告放
      置石頭的位置。」、「老闆交待要載運到那邊（指水源地
      ），但是否有確實載運到那邊，我不知道。」、「過磅完
      之後就放在旁邊（更生路19號）。至於有無載運到水源地
      ，因為我在山上，我沒有看到。」等語（本院卷第95－96
      頁），不但證述內容前後矛盾，而且既在山上工作，未親
      眼看見石頭有運至源城國小，所證述內容即非親身經歷之
      事實而不得作為證據使用。
      至於證人杜建煌亦僅在山上負責切割礦石，未負責分類（
      本院卷第96頁），亦無法證明原告之礦石曾載運至源城國
      小。
      原告另舉證人森盛山到庭證稱:曾於70幾年到80幾年間受
      僱於原告。受僱於原告時，負責搬運石頭。是將比較不好
      的礦石載運至源城國小。且所載運的石頭均要經過過磅，
      原告亦有支付過磅費給久寶公司等語（本院卷第127－128
      頁），惟本院提示卷附之6紙秤量傳票（本院卷第119頁）
      詢以：「是否看過？」則答以：「我現在才看到，我不記
      得有這些東西，那麼多年了。」因此證人就約20年前之事
      所作之證詞，是否仍然記憶清晰，即容懷疑。且就證人證
      述之內容觀之，均為誘導內容下之陳述，其證明力尚有疑
      慮。況該證人為原告所舉並於言詞辯論期日自行偕同到庭
      ，為原告之友性證人，證詞不免有偏頗原告之虞。從而，
      本院認為證人森盛山所為有利於原告之證述，並不足採信
      。
    原告與久寶公司原負責人簡深塗原屬兄弟關係，原告一方
      面主張為久寶公司之股東，一方面又主張支付費用後向久
      寶公司買賣取得蛇紋石，可見所採得之蛇紋石究竟屬於久
      寶公司有，或屬於原告所有，雙方認知上仍有差距，而公
      司解散漏未將全部財產列為入清償或清算，亦屬常見，不
      能以此推認被告簡仁鏹否認上述蛇紋石為久寶公司所有。
      而該等蛇紋石自70、80年間即放置在前述6 筆地號土地上
      ，迄今約20年未處理，因此，嗣後以顯不相當之價錢出售
      予他人，亦有可能。而被告周妙德先前亦曾受僱於被告簡
      仁鏹載運蛇紋石，亦可能得知原告與被告簡仁鏹間對於上
      述蛇紋石歸屬之爭議，因此載運之際遭原告發現後，願意
      以8萬元與原告達成和解，亦可能係出自於息事寧人之心
      理。上述質疑，仍不足認定放置在前述6筆地號土地上之
      蛇紋石即屬於原告所有。
（三）前述6筆地號土地之登記名義人為原告，是否即可推定放
      置在上面的蛇紋石為原告所有？
      原告主張前述6筆地號土地之登記名義人為原告，該6筆地
      號土地及附連之公有土地，經原告長期占有使用搭建建物
      、菜棚、種植樹木、花草等物（本院卷第109-111頁），
      而系爭蛇紋石既置放在原告所有及占有使用之土地上，而
      由原告占有管領中，即可推定原告對系爭蛇紋石有適法之
      所有權。被告簡仁鏹固不爭執原告為前述6筆地號土地之
      登記名義人為原告（被告簡仁鏹係爭執原告僅係掛名），
      惟依原告提出之證據，原告係占有花蓮縣玉里鎮○里段
      323-7地號之公有地（本院卷第178頁）搭建玉里鎮水源
      62-1號水泥磚造鐵皮平房，該公有地位於前述6筆地號土
      地旁（本院卷第227頁），尚難憑此即認為放置在前述6筆
      地號土地上之系爭蛇紋石亦為原告占有管領當中，而推定
      為原告所有。
（四）被告簡仁鏹、周妙德、周玉霞是否應負連帶返還放置在前
      述6筆地號土地上之蛇紋石？如不能返還，是否應連帶負
      賠償責任？
      放置在前述6筆地號土地上之系爭蛇紋石，既無從認定屬
      於原告所有，已如前述，因此，被告簡仁鏹、周妙德、周
      玉霞即不必負連帶返還放置在前述6筆地號土地上之蛇紋
      石予原告，或不能返還時，應連帶負賠償責任。
（五）被告周妙德是否應履行將放置於花蓮縣玉里鎮○○路19號
      前之廣場，至少55顆（重約1000公噸）之蛇紋石，搬運至
      花蓮縣玉里鎮○○路62之1號房屋所坐落之土地上之義務
      ？
      原告與被告周妙德簽訂之和解書為真正（本院卷第32頁）
      ，此為被告周妙德所不爭執，且被告周妙德已經給付8 萬
      元，惟仍未將原告放置於久寶公司前廣場之蛇紋石載運到
      水源路62-1號，而放置於花蓮縣玉里鎮○○路19號前之廣
      場，至少55顆（重約1000公噸）之蛇紋石，屬於原告所有
      ，已如前述，從而，原告依據和解契約，請求被告周妙德
      履約為有理由，應予准許。惟花蓮縣玉里鎮○○路62之1
      號房屋，係坐落在花蓮縣玉里鎮○里段323-7地號公有土
      地上（本院卷第178頁），該地非原告有，原告起訴狀稱
      該地為其所有，係屬錯誤，附此敘明。
九、綜上所述，原告本於所有權之法律關係，起訴主張確認放置
    於花蓮縣玉里鎮○○路19號前之廣場，至少55顆（重約1000
    公噸）之蛇紋石為原告所有，業經被告簡仁鏹自認，為有理
    由，應予准許。另依據和解契約，起訴主張被告周妙德應將
    該等石頭搬運至花蓮縣玉里鎮○○路62之1號房屋所坐落之
    土地上，因被告周妙德未履約，為有理由，應予准許。至於
    原告主張放置於花蓮縣玉里鎮○里段第1694、1747、1751、
    1753、323-11及323-12等地號土地上，至少1026顆（重約有
    2000公噸），及放置於花蓮縣吉安鄉○○○街七號金旺公司
    內，共計2448公噸之蛇紋石為原告所有，及被告應將該等蛇
    紋石搬回上述土地上，如不能返還或返還顯有重大困難時，
    應負損害賠償責任等節，因無法舉證證明上述蛇紋石為原告
    所有，並無理由，應予駁回。
十、假執行之宣告：
    原告陳明願供擔保，聲請宣告假執行，就原告勝訴部分，核
    無不合，爰就該等放置於花蓮縣玉里鎮○○路19號前之廣場
    ，至少55顆（重約1000公噸）之蛇紋石，依據台灣區石礦製
    品工業同業公會函覆本院之價格，取正材每噸3,000元計算
    （本院卷第200頁），總價為300萬元，爰酌定100萬元為擔
    保金額准許之。至於原告敗訴部分，假執行之聲請亦因訴之
    駁回，已失所附麗，應併予駁回。
十一、結論：原告之訴為一部有理由，一部無理由，依民事訴訟
      法第385條第1項前段、第79條、第390條第2項，判決如主
      文。
中    華    民    國    100    年    8    月    31    日
                        臺灣花蓮地方法院民事庭
                            法      官  湯文章
上列正本係照原本作成。
如不服本判決，應於送達後20日內，向本院提出上訴狀並表明上
訴理由，如於本判決宣示後送達前提起上訴者，應於判決送達後
20日內補提上訴理由書(須附繕本)。
中    華    民    國    100    年    8    月    31    日

                            法院書記官  黃倪濱